Minutes et répertoires du notaire Jean MICHELIN, 25 janvier 1730 - 11 février 1751 (étude XVII)
Archives nationales
- Minutes de Jean MICHELIN, 3 janvier 1730 - 11 février 1751; MC/ET/XVII/661 - MC/ET/XVII/796
  - Minutes. 1750, septembre - 1750, octobre, septembre 1750 - octobre 1750; MC/ET/XVII/794
    - Corbay (Jacques) marchand faïencier au marché de Buci § obligation, 25 octobre 1750; MC/ET/XVII/794
      obligation; Corbay, Jacques
    - Chevallier (Jean) marchand faïencier rue Perdues § Obligation, 25 octobre 1750; MC/ET/XVII/794
      obligation; Chevallier, Jean
  - Minutes. 1750, novembre - 1750, décembre, novembre 1750 - décembre 1750; MC/ET/XVII/795
    - Lebon (Claude) maître menuisier rue Contrescarpe § Cautionnement, 8 avril 1750; MC/ET/XVII/795
      Lebon, Claude
    - Auvray (Pierre Adrien Timoté) graveur rue Geoffroy Lasnier en qualité de procureur § Inventaire, 17 novembre 1750; MC/ET/XVII/795
      inventaire; Auvray, Pierre Adrien Timoté
    - Veron (Jacques) maçon; rue des Deux Boules § bail à .., 10 décembre 1750; MC/ET/XVII/795
      bail; Veron, Jacques
    - Quittance à la veuve de Jean-Baptiste Scotin, graveur du roi, demeurant à Paris., 15 décembre 1750; MC/ET/XVII/795
      quittance; Scotin, Jean-Baptiste I (1678-1740); graveur
    - Vainque (Robert Antoine), peintre, rue du Vertbois § quittance (pièce annexé: Notoriété du décès de la femme de ..), 15 décembre 1750; MC/ET/XVII/795
      quittance; Vainque, Robert Antoine
    - Raguin (Bruno) horloger rue Jean Saint-Denis § quittance, 16 décembre 1750; MC/ET/XVII/795
      quittance; Raguin, Bruno
  - Minutes. 1751, janvier - 11 février, janvier - 11 février 1751; MC/ET/XVII/796
    Toutes les minutes de cet article ont été analysées une à une (ARNO 1751).
    - Vente., 2 janvier 1751; MC/ET/XVII/796
      Intervenant 1, en première partie:
      Nom, qualité: (M.) Barrier, Claude.
      Profession: laboureur.
      Intervenant 2, en deuxième partie:
      Nom, qualité: (M.) Bouchard, Charles.
      Profession: laboureur
      Base Arno 1751 (base de données migrée: voir contexte dans le Plan d’orientation général - Notaires de Paris, guides thématiques du Minutier).
      Date de création de la notice: 2000
      acte de vente
    - Constitution de rente., 2 janvier 1751; MC/ET/XVII/796
      Nom, qualité: (M.) Duhamel, Pierre Charles.
      Profession: marchand de bois.
      Nom, qualité: (M.) Mansion, Nicolas.
      Profession: lieutenant colonel d'infanterie
      constitution de rente
    - Proces-verbal de comparution., 2 janvier 1751; MC/ET/XVII/796
      Nom, qualité: (M.) Bonnin, Francois.
      Profession: procureur au Parlement
    - Mariage., 3 janvier 1751; MC/ET/XVII/796
      Nom, qualité: (M.) Aubry, Pierre Julien.
      Profession: domestique.
      Nom, qualité: (Mme ou Mlle) Nouvion, Jeanne Elisabeth
    - Testament depose., 4 janvier 1751; MC/ET/XVII/796
      Nom, qualité: (M.) Pelle, Jean Francois.
      État civil: décédé
      testament
    - Quittance., 7 janvier 1751; MC/ET/XVII/796
      Nom: (personne morale) Bureau Des Saisies Reelles de Paris.
      Domicile: Paris.
      Nom, qualité: (M.) Samson.
      Profession: receveur des consignations
    - Quittance., 7 janvier 1751; MC/ET/XVII/796
    - Quittance., 8 janvier 1751; MC/ET/XVII/796
    - Quittance., 8 janvier 1751; MC/ET/XVII/796
    - Bail., 9 janvier 1751; MC/ET/XVII/796
      Nom, qualité: (M.) Ramet, Louis.
      Profession: brasseur.
      Nom, qualité: (M.) Bourguet, Jacques.
      Profession: jardinier fleuriste
      bail
    - Mariage., 10 janvier 1751; MC/ET/XVII/796
      Nom, qualité: (M.) Lavacquerie, Etienne.
      Profession: soldat au regiment des gardes francaises.
      Nom, qualité: (Mme ou Mlle) Vallee, Francoise
    - Mariage., 10 janvier 1751; MC/ET/XVII/796
      Nom, qualité: (M.) Chevallier, Pierre.
      Profession: teinturier (cpn).
      Nom, qualité: (Mme ou Mlle) Laffile, Francoise
    - Depot de pieces., 12 janvier 1751; MC/ET/XVII/796
      Nom, qualité: (M.) Prevost, Pierre (bourgeois de Paris)
      dépôt de pièces
    - Obligation., 14 janvier 1751; MC/ET/XVII/796
      Nom, qualité: (M.) Ravenel de Lariviere de, Martin Louis.
      obligation
    - Vente., 14 janvier 1751; MC/ET/XVII/796
      Nom, qualité: (M.) Farcy, Dominique Louis.
      Profession: conseiller au Châtelet.
      Nom, qualité: (M.) Aubert, Jean.
      Profession: garde des plaisirs du roi
    - Depot de pieces., 15 janvier 1751; MC/ET/XVII/796
      Nom, qualité: (M.) Armengault, Alexandre.
      Profession: marchand
    - Main-levee d'ecrou., 17 janvier 1751; MC/ET/XVII/796
      Nom, qualité: (Mme ou Mlle) Chauveau, Marie Catherine.
      État civil: veuve.
      Relations: veuve de l'intervenant 2.
      Intervenant 2, en première partie:
      Nom, qualité: (M.) Guerard, Charles Francois.
      Profession: marchand-papetier
    - Mariage., 17 janvier 1751; MC/ET/XVII/796
      Nom, qualité: (M.) Trouvain, Nicolas Henri Denis.
      Profession: relieur.
      Nom, qualité: (Mme ou Mlle) Dubreuil, Marie Louise
    - Constitution de rente., 17 janvier 1751; MC/ET/XVII/796
      Profession: procureur au Parlement.
      Nom, qualité: (M.) Bourdois, Jean Francois.
      Domicile: Vire, normandie
    - Quittance., 18 janvier 1751; MC/ET/XVII/796
      Nom, qualité: (M.) Boucher, Etienne Paul.
      Profession: conseiller,secrétaire du roi maison et couronne de France.
      Nom, qualité: (M.) Deleyris.
      Profession: trésorier des saisies reelles
    - Cautionnement., 18 janvier 1751; MC/ET/XVII/796
      Nom, qualité: (M.) Acloque, Jean Baptiste.
      Nom, qualité: (M.) Binet, Claude.
      Profession: commis à la regie des saisies reelles.
      Domicile: Paris
      cautionnement
    - Cautionnement., 19 janvier 1751; MC/ET/XVII/796
      Nom, qualité: (M.) Delayre, Pierre (bourgeois de Paris).
      Profession: commis à la regie du bureau des saisies reelles.
    - Vente d'office, off-barbier perruquier baigneur etuviste., 19 janvier 1751; MC/ET/XVII/796
      Nom, qualité: (M.) Cunnink, Jean Pierre.
      Profession: barbier perruquier baigneur etuviste.
      Nom, qualité: (M.) Rochefort, Jean Baptiste.
      Profession: barbier perruquier baigneur etuviste
    - Inventaire après décès de Jean Guelard., 19 janvier 1751; MC/ET/XVII/796
      Nom, qualité: (M.) Guelard, Jean.
      Profession: peintre, professeur à l'Académie Saint-Luc
      inventaire après décès; Guelard, Jean
    - Bail., 20 janvier 1751; MC/ET/XVII/796
      Nom, qualité: (M.) Genneau, Charles Andre.
      Profession: marchand-tanneur.
      Nom, qualité: (Mme ou Mlle) Besnard, Elisabeth.
      État civil: mariée.
      Relations: épouse de l'intervenant 1.
      Intervenant 3, en deuxième partie:
      Nom, qualité: (M.) Stuick, Andre
    - Quittance., 21 janvier 1751; MC/ET/XVII/796
      Nom, qualité: (M.) Bazin, Antoine Louis.
      Profession: greffier de la connetablie.
      Profession: commis à la regie du bureau des saisies reelles
    - Mariage., 21 janvier 1751; MC/ET/XVII/796
      Nom, qualité: (M.) Guibilion, Martin Nicolas.
      Profession: gouverneur du comte de vaudreuil.
      Nom, qualité: (Mme ou Mlle) Trahan, Francoise Ang
    - Cautionnement., 21 janvier 1751; MC/ET/XVII/796
      Nom, qualité: (M.) Cartellier, Francois Ant R.
      Profession: régisseur des saisies reelles.
    - Inventaire après décès d'Eutrope Cochois., 21 janvier 1751; MC/ET/XVII/796
      Nom, qualité: (M.) Cochois, Eutrope.
      Profession: voiturier, cabaretier.
      Domicile: Villejuif
      inventaire après décès; Cochois, Eutrope
    - Cautionnement., 21 janvier 1751; MC/ET/XVII/796
      Nom, qualité: (M.) Contenot, Pierre.
      Profession: marechal ferrant.
    - Mariage., 21 janvier 1751; MC/ET/XVII/796
      Nom, qualité: (M.) Liard, Pierre.
      Profession: menuisier.
      Nom, qualité: (Mme ou Mlle) Plaisant, Marie Fr Jo
    - Inventaire après décès de Marie Maxime Sureau, épouse de Pierre Mayeux., 21 janvier 1751; MC/ET/XVII/796
      Nom, qualité: (Mme ou Mlle) Sureau, Marie Maxime.
      Relations: épouse de l'intervenant 2.
      Intervenant 2, indirect:
      Nom, qualité: (M.) Mayeux, Pierre.
      Profession: voiturier par terre.
      inventaire après décès; Sureau, Marie Maxime; Mayeux, Pierre
    - Quittance., 22 janvier 1751; MC/ET/XVII/796
      Nom, qualité: (M.) Dolle, Augustin.
      Profession: marchand.
    - Quittance., 22 janvier 1751; MC/ET/XVII/796
      Nom, qualité: (M.) Bourgeois, Paul.
    - Mariage., 22 janvier 1751; MC/ET/XVII/796
      Nom, qualité: (M.) Regnault, Louis Benoit.
      Profession: chapelier.
      Nom, qualité: (Mme ou Mlle) Soulas, Marie Claude
    - Quittance., 23 janvier 1751; MC/ET/XVII/796
      Nom, qualité: (M.) Lefevre, Jean Baptiste (bourgeois de Paris).
      Nom, qualité: (M.) Monnerat, Claude
    - Procuration., 23 janvier 1751; MC/ET/XVII/796
      Nom, qualité: (M.) Aubin de Laforest, Louis.
      État civil: fils aine.
      Profession: sergent au regiment touraine d'infanterie.
      Relations: fils de l'intervenant 2, fils de l'intervenant 3.
      Nom, qualité: (Mme ou Mlle) Boullanger, Catherine.
      Relations: veuve de l'intervenant 3.
      Intervenant 3, indirect:
      Nom, qualité: (M.) Aubin de La Forest, Louis.
      État civil: décédé.
      procuration
    - Quittance., 23 janvier 1751; MC/ET/XVII/796
      Nom, qualité: (M.) Prevost, Jean Francois (bourgeois de Paris).
      Nom, qualité: (M.) Jannard, Pierre.
      Profession: marchand-mercier
    - Transport de rente., 24 janvier 1751; MC/ET/XVII/796
      Nom, qualité: (Mme ou Mlle) Couteau, Jeanne.
      Relations: sœur de l'intervenant 2.
      Nom, qualité: (Mme ou Mlle) Couteau, Marie.
      Relations: sœur de l'intervenant 1.
      Nom, qualité: (M.) Bonvoisin, Louis.
      Profession: imprimeur.
      Relations: neveu de l'intervenant 1, neveu de l'intervenant 2
    - Cautionnement., 25 janvier 1751; MC/ET/XVII/796
      Profession: régisseur des saisies reelles de la ville.
    - Inventaire après décès de Marie Anne Villain, épouse de Jean Pierre Courtois., 25 janvier 1751; MC/ET/XVII/796
      Nom, qualité: (Mme ou Mlle) Villain, Marie Anne.
      Nom, qualité: (M.) Courtois, Jean Pierre.
      Profession: perruquier
      Actes signalés par les lecteurs et correspondants du Minutier central des notaires de Paris, 2000-2011 (base de données migrée: voir contexte dans le Plan d’orientation général - Notaires de Paris, guides thématiques du Minutier).
      Date de révision: 2010, 2016 (N. Jourdain)
      inventaire après décès; Villain, Marie Anne; Courtois, Jean Pierre
    - Cautionnement., 25 janvier 1751; MC/ET/XVII/796
      Nom, qualité: (M.) Jacques, Paul.
      Profession: jure porteur de charbon.
      Nom, qualité: (M.) Monnerat, Claude.
      Profession: régisseur des saisies reelles à la cour des aides
    - Cautionnement., 25 janvier 1751; MC/ET/XVII/796
    - Bail., 25 janvier 1751; MC/ET/XVII/796
      Nom: (personne morale) Fabrique de Saint-Medard de Paris.
      Nom, qualité: (M.) Picq, Nicolas.
      Profession: debitant de biere
    - Transaction., 27 janvier 1751; MC/ET/XVII/796
      Nom, qualité: (M.) Le Blanc, Francois Simon.
      Profession: commissaire enqueteur examinateur au Châtelet.
      Nom, qualité: (Mme ou Mlle) Aubin de Laforest, Anne Genevieve.
      Nom, qualité: (M.) Glot, Bernard.
      État civil: aine
      accord
    - Bail., 28 janvier 1751; MC/ET/XVII/796
      Nom, qualité: (Mme ou Mlle) Michel, Catherine.
      Nom, qualité: (M.) Renard Du}tasta, Mathieu.
      Profession: directeur,trésorier particulier de la monnaie.
      Nom, qualité: (M.) Laplace, Etienne.
      Profession: potier d'étain
    - Depot de pieces., 29 janvier 1751; MC/ET/XVII/796
    - Bail., 29 janvier 1751; MC/ET/XVII/796
      Nom, qualité: (M.) Michelin, Guillaume (bourgeois de Paris).
      Nom, qualité: (M.) Bouillerot, Simon Hubert.
      Profession: tanneur
    - Constitution viagere., 30 janvier 1751; MC/ET/XVII/796
      Nom, qualité: (M.) Delauge, Francois.
      Profession: avocat au Parlement.
      Nom, qualité: (Mme ou Mlle) Mahuet, Marguerite
    - Notoriete apres décès., 30 janvier 1751; MC/ET/XVII/796
      Nom, qualité: (M.) Des Essarts de Saint-Aubain, Philippe Honore
      notoriété
    - Quittance., 1er février 1751; MC/ET/XVII/796
      Nom, qualité: (Mme ou Mlle) Chambre, Marie.
      Nom, qualité: (M.) La Lutiere Du}coudray, Francois Jean.
      Profession: capitaine d'une compagnie des invalides.
    - Main-levee., 1er février 1751; MC/ET/XVII/796
    - Delegation., 3 février 1751; MC/ET/XVII/796
      Nom, qualité: (M.) Kunnink Dit Leroy, Jean Pierre.
      Profession: perruquier baigneur etuviste.
      Nom, qualité: (M.) Laporte, Louis.
      Profession: boulanger
    - Mariage., 3 février 1751; MC/ET/XVII/796
      État civil: veuf.
      Relations: veuf de l'intervenant 2.
      État civil: décédée.
      Nom, qualité: (Mme ou Mlle) Joly, Marguerite
    - Inventaire après décès de Marie Bonne Jeanne Robertet, veuve en premières noces d'André Lefranc,et en secondes noces d'Etienne Bouillerot., 3 février 1751; MC/ET/XVII/796
      Nom, qualité: (Mme ou Mlle) Robertet, Marie Bonne Jeanne.
      Relations: veuve de l'intervenant 2, veuve de l'intervenant 3.
      Nom, qualité: (M.) Lefranc, André (bourgeois de Paris).
      Nom, qualité: (M.) Bouillerot, Etienne.
      Profession: greffier de la connetablie
      inventaire après décès; Robertet, Marie Bonne Jeanne; Lefranc, André; Bouillerot, Etienne
    - Compte d'execution testamentaire., 3 février 1751; MC/ET/XVII/796
      Nom, qualité: (M.) Mascrany de, Francois Marie.
      Profession: conseiller du roi au grand conseil
      compte d'exécution testamentaire
    - Main-levee., 3 février 1751; MC/ET/XVII/796
    - Inventaire après décès d'Elisabeth Pouche, épouse de Jacques Violet., 4 février 1751; MC/ET/XVII/796
      Nom, qualité: (Mme ou Mlle) Pouche, Elisabeth.
      Nom, qualité: (M.) Violet, Jacques.
      Profession: menuisier
      inventaire après décès; Pouche, Elisabeth; Violet, Jacques
    - Cautionnement., 4 février 1751; MC/ET/XVII/796
      Nom, qualité: (M.) Bourdeaux, Germain.
      Profession: boulanger.
      Nom, qualité: (Mme ou Mlle) Lebrun, Madeleine
    - Vente., 4 février 1751; MC/ET/XVII/796
      Nom, qualité: (M.) Billot, Antoine.
      Domicile: Moulins-en-Berry.
      Nom, qualité: (M.) Mascrany de, Louis.
      Profession: maitre des requetes de l'hotel du roi
    - Mariage., 4 février 1751; MC/ET/XVII/796
      Nom, qualité: (M.) Lauvergnac, Gilbert.
      Profession: macon.
      Nom, qualité: (Mme ou Mlle) Seguin, Marguerite.
      Nom, qualité: (Mme ou Mlle) Ravet, Charlotte.
      Relations: veuve de l'intervenant 4.
      Intervenant 4, indirect:
      Nom, qualité: (M.) Denyot, Jean Francois.
      Profession: imprimeur
    - Cautionnement., 5 février 1751; MC/ET/XVII/796
      Nom, qualité: (M.) Pillon, Jean Ambroise (bourgeois de Paris).
    - Mariage., 5 février 1751; MC/ET/XVII/796
      Nom, qualité: (Mme ou Mlle) Chretien, Marie Anne
    - Compte., 6 février 1751; MC/ET/XVII/796
      Nom, qualité: (M.) Chevalier, Mathieu.
    - Mariage., 6 février 1751; MC/ET/XVII/796
      Nom, qualité: (M.) Viger, Gabriel.
      Profession: scieur de pierre.
      Domicile: Vitry.
      Nom, qualité: (Mme ou Mlle) Lamotte, Madeleine
    - Depot de pieces., 6 février 1751; MC/ET/XVII/796
      Nom, qualité: (M.) Hombert, Pierre Gery (bourgeois de Paris)
    - Cautionnement., 6 février 1751; MC/ET/XVII/796
      Nom, qualité: (M.) Poupart, Alexandre.
    - Notoriete, décès., 6 février 1751; MC/ET/XVII/796
      Nom, qualité: (M.) Lesour, Jacques Etienne.
      État civil: mineur
    - Mariage., 7 février 1751; MC/ET/XVII/796
      Nom, qualité: (M.) Dijon, Louis.
      Profession: marechal.
      Nom, qualité: (Mme ou Mlle) Bobe, Jeanne
    - Mariage., 8 février 1751; MC/ET/XVII/796
      Nom, qualité: (M.) Doullay, Simeon.
      Profession: vigneron.
      Domicile: Bagnolet.
      Nom, qualité: (Mme ou Mlle) Poinquet, Marie
    - Autorisation., 8 février 1751; MC/ET/XVII/796
      Nom, qualité: (M.) Valois de, Charles Philippe (marquis de mursay).
      Nom, qualité: (Mme ou Mlle) Paris de, Anne Jeanne S.
      Relations: épouse de l'intervenant 1
      ratification
    - Bail., 8 février 1751; MC/ET/XVII/796
      Nom, qualité: (M.) Chevotet, Jean Michel.
      Profession: architecte.
      Nom, qualité: (M.) Pibouleau, Jean.
      Profession: magasinier.
      Nom, qualité: (M.) Delaunay, Dominique.
      Profession: ouvrier en soie
    - Quittance., 8 février 1751; MC/ET/XVII/796
      Nom, qualité: (M.) Bonnomet, Charles.
      Nom, qualité: (Mme ou Mlle) Augoust, Marie Madeleine.
      Nom, qualité: (M.) Binet, Jacques (bourgeois de Paris).
    - Don mutuel., 9 février 1751; MC/ET/XVII/796
      Nom, qualité: (M.) Cabin, Jean Baptiste Francois.
      Nom, qualité: (Mme ou Mlle) Foulle, Marie Louise.
      donation
    - Mariage., 9 février 1751; MC/ET/XVII/796
      Nom, qualité: (M.) Crevan, Philippe Marc.
      Profession: tailleur.
      Nom, qualité: (Mme ou Mlle) Lemarcant, Martine Pierrette
    - Declaration., 9 février 1751; MC/ET/XVII/796
      Nom, qualité: (M.) Fagnan, Jean Francois (bourgeois de Paris).
      Nom, qualité: (personne morale) Vatry (hoirs)
    - Inventaire après décès d'Anne Jeanne Poisson, épouse de Pierre Charles Picard., 9 février 1751; MC/ET/XVII/796
      Nom, qualité: (Mme ou Mlle) Poisson, Anne Jeanne.
      Nom, qualité: (M.) Picard, Pierre Charles.
      Profession: rubannier
      inventaire après décès; Poisson, Anne Jeanne; Picard, Pierre Charles
    - Transport de droits successifs., 9 février 1751; MC/ET/XVII/796
      Nom, qualité: (M.) Pinoncally, Pierre.
      Profession: gagne denier.
      Relations: frère de l'intervenant 2.
      Nom, qualité: (M.) Pinoncally, Etienne.
      Relations: frère de l'intervenant 1
    - Cautionnement., 10 février 1751; MC/ET/XVII/796
      Nom, qualité: (M.) Denisart, Gabriel (bourgeois de Paris).
    - Bail., 10 février 1751; MC/ET/XVII/796
      Nom, qualité: (M.) Mascrany de, Louis (marquis).
      Profession: maitre des requetes de l'hotel du roi.
      Nom, qualité: (M.) Marquet de Bourgade, Jacques
    - Transport rapporte., 11 février 1751; MC/ET/XVII/796
      Nom, qualité: (Mme ou Mlle) Goynel, Marie Marguerite.
      Nom, qualité: (M.) Naiville, Jean Louis.
      Profession: sergent au regiment des gardes francaises
    - Mariage., 11 février 1751; MC/ET/XVII/796
      Nom, qualité: (M.) Lemarcant, Jean Francois.
      Nom, qualité: (Mme ou Mlle) Sourdeau, Marie Jeanne.
      Nom, qualité: (M.) Caillois, Barthelemy.
      Profession: boursier
- Répertoire(s) de Jean MICHELIN, 22 juin 1701 - février 1751; MC/RE/XVII/1
  - Répertoire. 1701, 22 juin - 1751, février, 22 juin 1701 - février 1751; MC/RE/XVII/1
    En tête du répertoire du notaire Jean Michelin (janvier 1730 - 12 février 1751) sont conservés quatre feuillets du répertoire du notaire Jean Fromont pour les années 1701 et 1702.
    Informations concernant le classement et la cotation:
    Le niveau inférieur de description, quand il existe, correspond aux mentions d'actes contenues dans le répertoire. Parmi celles-ci, certaines peuvent y être décrites, de manière plus ou moins détaillée. Pour consulter l'acte proprement dit, il convient de rechercher la cote au niveau des articles (registre ou liasse) des minutes du notaire (cote de type 'MC/ET').
    - Quittance par Laurent Herembert et son épouse, à Marie Jeanne Guilly, veuve Noblet., novembre 1732
      Informations concernant le classement et la cotation du document:
      Attention: la cote de répertoire (de type 'MC/RE') ne permet pas de consulter la minute de l'acte. ll convient de rechercher la cote de la minute (de type 'MC/ET') au niveau des articles (registre ou liasse) de minutes du notaire.
      L'accès aux images numérisées des pages du répertoire se fait au niveau de description supérieur (' Répertoire du notaire '), rubrique ' Consulter les archives numérisées associées'.
      Actes signalés par Thierry Boudignon, 2003-2012 (base de données migrée: voir contexte dans le Plan d’orientation général - Notaires de Paris, guides thématiques du Minutier).
      quittance; Guilly, Marie Jeanne; Herembert, Laurent; Noblet (veuve)